# 请教陈版，对新增减值不确认递延所得税资产，前期已确认的仍保留是否可以？

提问人：vita_c 时间：2022-04-13 12:32:46
请教陈版，如果公司预计未来盈利存在不确定性，是否可以对于本期新增的减值不再确认递延所得税资产，但是仍然保留前期已确认的递延所得税资产。

回答人：chenyiwei
在期末资产负债表日，应根据对可预见的未来预计可产生的应纳税所得额的估计，确定期末可确认递延所得税资产的最高限额。在该最高限额确定后，如果该最高限额小于【期末可抵扣亏损和应纳税暂时性差异合计*适用税率】，则在该限额内，首先应确认与可抵扣亏损相关的递延所得税资产；可抵扣亏损已全额确认递延所得税资产后，仍有剩余的，则优先考虑转回时间早、转回不确定性小的可抵扣暂时性差异项目，而不能笼统表述为“对于本期新增的减值不再确认递延所得税资产，但是仍然保留前期已确认的递延所得税资产”。